Luis Alberto Mosquera TP. 091122-0574437

Bogotá, Colombia +(57) 3137179359 ingmosquera@gmail.com www.linkedin.com/in/luis-albertomosquera-dediego-0260ab102

PER FIL

Ingeniero de sistemas con especialización en Ingeniería de Software y actualmente cursando Maestría de Analítica de datos; con capacidad para desempeñarse interdisciplinariamente, honestidad, liderazgo, visión futurista y amplias aptitudes para trabajo en grupo, competencias en el desarrollo de herramientas para la gestión de información y destrezas en investigación; capacidad para ser participe en la toma de decisiones estratégicas de una organización y asesorar en concordancia de las mismas, acerca de las políticas de desarrollo e implementación de sistemas informáticos

Ingeniero Senior con una amplia experiencia, participando en proyectos de construcción de software como arquitecto y desarrollador en aplicaciones como backend en Java Spring boot, .Net y Net core para WCF y Web API, y fronted en .Net, C, Angular 4 aplicando MVC, arquitectura orientada a dominio. Con los más altos estándar de calidad aplicando SOLID, Clean Architecture y Patrones de Diseño, en pruebas aplicado el patrón de diseño Page Object para automatización en aplicaciones web y dispositivos móviles utilizando JUNIT, TestGN de java y unittest de python. Desarrollando aplicaciones móviles en Xamarin aplicando el patrón MVVM, Ionic y android. Excelentes conocimientos en sistemas de gestión de base de datos relacionales Oracle (PL/SQL), PostgreSQL (PG/SQL), SQL Server (T-SQL) y Mysql no relacionales en MongoDB. Todo esto aplicando Scrum como metodología Agil de desarrollo.

CERTIFICACIONES

FEBRERO 2023 Azure AI Engineer Associate

Microsoft

AGOSTO 2022 Azure Fundamentals

Microsoft

SEPTIEMBRE 2021 Desing Thinking

CertJoin 1

IUNIO 2019 Scrum Master

Internation Scrum Institute

JUNIO 2019 Scrum Team Member

Internation Scrum Institute

JUNIO 2019 Scrum Product Owner

Internation Scrum Institute

FEBRERO 2017 Scrum Fundamentals

Internation Scrum Institute

AGOSTO 2008 Developer certified Associate (OCA)

Oracle

EDUCACIÓN

2022 – ACTUAL Maestría en Analítica de Datos

Universidad Central

2021 Especialista en Devops y Cloud Computing

Universidad La Rioja (España)

2011 Especialista en Ingeniería de Software

Universidad Incca de Colombia

2008 Ingeniero de Sistemas

Universidad Incca de Colombia

IDIOMA

ESPAÑOL Nativo
INGLES BI

HABILIDADES

TRABAJO EN EQUIPO

COMUNICACION EFECTIVA

COMPROMISO

DINAMISMO

CAPACIDAD DE ESCUCHA

ORIENTADO A OBJETIVOS

CAPACIDAD DE APRENDIZAJE

CURSOS

2021 Arquitectura Android

17 HORAS Platzi

2020 Transformación Digital para empresas

10 нокаs Platzi

2020 Arquitectura de microservicios

30 нокаs Ithel Digital

2015 Project Managemet Porfessional (PMP)

44 HORAS

2015 Leadership and Management Skill (LMS)

8 HORAS

EXPERIENCIA PROFESIONAL

JULIO 2021 - ACTUAL (FT)

Globant

Net Developer Senior

Participando en definición de arquitecturas y reglas de negocio, estándares de calidad, en construcción de aplicaciones CORE, y participando en los procesos de transformación digital.

Participando como backend y frontend, utilizando SqlServer, Oracle, Postgres, node js, ASP. Net, C, Docker, Git. Aplicando arquitecturas Orientada a donimio y microservicios, SOA, SOAP Y REST.

FEBRERO 2021 – JULIO 2021 (FT)

PrimeStone

Arquitecto back end

Participando en el modelado en aplicaciones core utilizadas por los clientes de la empresa. Control y gestión de proveedores, para la entrega del software, definición del alcance del proyecto y manejo de cronogramas. Metodología Scrum aplicada. Desarrollé el back-end del sistema con .NET, python, SQL Server y base de datos postgresql.

JUNIO 2020 - FEBRERO 202I (PT)

Desarrollador Freelance Desarrollador Senior

Apoyando creación de arquitectura aplicando SOLID, KISS, Patrones de Diseño y modelamiento de bases de datos en los procesos de ciclo de vida en aplicaciones CORE. Definición de alcances, manejo de cronogramas, equipos de trabajo y asignación de tareas a ingenieros de desarrollo, generación de informes Gerenciales para evaluación de avances. También participando en los procesos de transformación digital. Utilizando SqlServer, node js, transact sql, ASP. Net, Java, C y JavaScript, Ionic, Docker, Git, Apache Kafka, Elastic Search, Arquitectura Orientada a donimio, SOA, SOAP Y REST.

 $JUNIO\ 2017-FEBRERO\ 2020\ \ (PT)$

Servicios Profesionales Generales Colombia S.A.S (SPGC) *Jefe Desarrollo*

Participando en definición de arquitecturas, control de procesos de desarrollo, estándares de calidad, construcción de modelos para bases de datos en aplicaciones CORE y aplicaciones de terceros para un holding empresarial. Definición de alcances, estándares de desarrollo, manejo de cronogramas, equipos de trabajo y asignación de tareas a ingenieros de desarrollo, generación de informes Gerenciales para evaluación de avances. Utilizando SqlServer, transact sql, ASP. Net, C y JavaScript.

 $AGOSTO\ 2016-MAYO\ 2017\ \ (PT)$

Tapirus IT Jefe Desarrollo

Participando en definición de arquitecturas, control de procesos de desarrollo, estándares de calidad, construcción de modelos para bases de datos en aplicaciones CORE para empresas, automatización de pruebas, definición de alcances, manejo de cronogramas, manejo de equipos de trabajo y asignación de tareas a ingenieros de desarrollo, generación de informes gerenciales para evaluación de avances.

Iron Mountain

Analista de Lider de Desarrollo

Participación en los proyectos de construcción, pruebas de software, actualizaciones y soporte de las aplicaciones CORE de la organización, en los cuales he apoyado en la definición de alcances, manejo de cronogramas, manejo de equipos de trabajo y asignación de tareas a ingenieros de desarrollo, generación de informes gerenciales para evaluación de avances. Utilizando Oracle DB, PL/SQL, Quest Toad, Oracle Forms 6i, Oracle Reports 6i, Java y .Net.

JULIO 2008 – ENERO 2009 (PT)

Organizacion Sanitas Internacional *Programador de aplicaciones*

Apoyando en la construcción, actualizaciones y soporte de estas aplicaciones, apoyado en la definición de alcances, manejo de cronogramas, utilizando Oracle DB 8/10G, PL/SQL, ProC*, PLSQL Developer, Quest Toad, Oracle Forms y Oracle Reports 4.5, 6i y 10G, y sistemas operativos Unix (AIX).

SEPTIEMBRE 2004 - JULLIO 2008 (PT)

G4S Setecsa S.A.

Ingeniero de Desarrollo

Participación en los proyectos de construcción, actualizaciones y soporte de las aplicaciones CORE de la organización, en los cuales he apoyado en la definición de alcances, manejo de cronogramas, generación de informes gerenciales para evaluación de avances. Utilizando Oracle DB, PL/SQL, Quest Toad, Oracle Forms 6i, Oracle Reports 6i, Java.